臺灣彰化地方法院刑事判決　　　　　　　　　　　　　九十三年度訴字第八一三號
　　公　訴　人　臺灣彰化地方法院檢察署檢察官
　　被　　　告　甲○○
右列被告因違反毒品危害防制條例案件，經檢察官提起公訴（九十三年度毒偵字第一
三○四號），於本院準備程序中，被告就被訴事實為有罪之陳述，經裁定改行簡式審
判程序，本院判決如左：
    主  文
甲○○連續施用第一級毒品，累犯，處有期徒刑拾壹月，扣案之海洛因陸包（合計淨
重零點肆肆公克）沒收銷燬之，注射針筒壹支、塑膠鏟管壹支均沒收；又連續施用第
二級毒品，累犯，處有期徒刑柒月，扣案之安非他命貳包（合計毛重壹公克）沒收銷
燬之，玻璃球管壹支沒收。應執行有期徒刑壹年肆月，扣案之海洛因陸包（合計淨重
零點肆肆公克）、安非他命貳包（合計毛重壹公克）均沒收銷燬之，又注射針筒、塑
膠鏟管、玻璃球管各壹支均沒收。
    事  實
一、甲○○曾於民國八十六年間，因違反肅清煙毒條例及麻醉藥品管理條例案件，經
    本院分別判處有期徒刑三年三月、六月，並定應執行刑為有期徒刑三年七月確定
    ，後入監服刑，嗣獲假釋，所餘期間交付保護管束，於九十年五月二十二日因假
    釋期滿未經撤銷，視為業已執行完畢。其前因施用毒品案件，經強制戒治期滿，
    於九十二年一月二十日執行完畢釋放，由臺灣彰化地方法院檢察署檢察官於九十
    二年二月十日以九十二年度戒毒偵字第一○二、一○三號為不起訴處分確定；又
    因施用第一、二級毒品案件，經同署檢察官提起公訴，由本院於九十三年三月二
    十四日以九十三年度訴字第三四號分別判處有期徒刑十月、六月，並定應執行刑
    為有期徒刑一年二月確定。詎仍未戒除毒癮，復基於施用第一級毒品海洛因之概
    括犯意，自九十三年四月二十五日起至同年月二十八日中午十二時許止，在其彰
    化縣芬園鄉○○村○○路○段一三五巷十弄卅三號住處等地，以將第一級毒品海
    洛因混加水置於注射針筒內，再予施打於手臂之方法，連續施用第一級毒品海洛
    因多次，平均約一天施用一次；另基於施用第二級毒品安非他命之概括犯意，自
    九十三年四月二十五日起至同年月二十八日十二時許止，同在前開處所等地，以
    將第二級毒品安非他命置於玻璃管內，外以火燒烤產生煙霧，再加以吸食之方式
    ，連續施用第二級毒品安非他命數次。嗣於九十三年四月二十八日十三時許，為
    警持搜索票在前開處所查獲，並扣得第一級毒品海洛因六包（合計淨重○．四四
    公克）、第二級毒品安非他命二包（合計毛重一公克），暨其所有供施打海洛因
    用之注射針筒一支、塑膠鏟管一支，及供施用安非他命所用之玻璃球管一支。
二、案經彰化縣警察局彰化分局報請臺灣彰化地方法院檢察署檢察官偵查起訴。
    理  由
一、按除被告所犯為死刑、無期徒刑、最輕本刑為三年以上有期徒刑之罪或高等法院
    管轄第一審案件者外，於前條第一項程序進行中，被告先就被訴事實為有罪之陳
    述時，審判長得告知被告簡式審判程序之旨，並聽取當事人、代理人、辯護人及
    輔佐人之意見後，裁定進行簡式審判程序；除簡式審判程序及簡易程序案件外，
    第一審應行合議審判，刑事訴訟法第二百七十三條之一第一項、第二百八十四條
    之一分別定有明文。本件被告甲○○所涉係死刑、無期徒刑、最輕本刑為三年以
    上有期徒刑之罪或高等法院管轄第一審案件以外之罪，並於本院行準備程序時就
    被訴事實為有罪之陳述，本院合議庭依前揭規定，經評議結果，裁定改由受命法
    官獨任行簡式審判程序，先予敘明。
二、右揭事實，業據被告甲○○於本院審理時坦承不諱，且被告於九十三年四月二十
    八日十三時許獲案後，經警採其尿液送驗結果，確呈嗎啡及安非他命陽性反應，
    此有彰化縣衛生局煙毒尿液檢驗成績書一件附卷可稽；又扣案之白色粉末六包，
    經鑑驗結果，均含海洛因成份（合計淨重○．四四公克），另白色結晶物二包，
    經檢驗結果，則屬安非他命（合計毛重一公克），亦有法務部調查局鑑定通知書
    及彰化縣警察局彰化分局之毒品初步檢驗報告單各一件在卷可參，此外，復有該
    海洛因六包（合計淨重○．四四公克）、安非他命二包（合計毛重一公克）及注
    射針筒、塑膠鏟管、玻璃球管各一支扣案可資佐證，足徵被告自白與事實相符，
    堪以採信。再被告前因施用毒品案件，經強制戒治期滿，於九十二年一月二十日
    執行完畢釋放，由臺灣彰化地方法院檢察署檢察官於九十二年二月十日以九十二
    年度戒毒偵字第一○二、一○三號為不起訴處分確定；又因施用第一、二級毒品
    案件，經同署檢察官提起公訴，由本院於九十三年三月二十四日以九十三年度訴
    字第三四號分別判處有期徒刑十月、六月，並定應執行刑為有期徒刑一年二月確
    定等情，有該不起訴處分書、判決書及臺灣高等法院被告全國前案紀錄表在卷可
    按。被告於受強制戒治執行完畢釋放後，五年內再犯毒品危害防制條例第十條第
    一項、第二項之罪，本件事證明確，被告右揭犯行洵堪認定，應依法論科。
三、核被告甲○○所為，係犯毒品危害防制條例第十條第一項、第二項之施用第一級
    、第二級毒品罪。被告於施用第一、二級毒品前持有第一、二級毒品之低度行為
    ，應為施用之高度行為所吸收，不另論罪。其先後多次施用海洛因及安非他命之
    犯行，各時間緊接，且觸犯構成要件相同之罪名，顯係分別基於概括犯意為之，
    應各依刑法第五十六條連續犯規定論以一罪，並加重其刑。又被告所犯上開二罪
    ，犯意各別，行為互殊，應分論併罰之。末查，被告曾於八十六年間，因違反肅
    清煙毒條例及麻醉藥品管理條例案件，經本院分別判處有期徒刑三年三月、六月
    ，並定應執行刑為有期徒刑三年七月確定，後入監服刑，嗣獲假釋，所餘期間交
    付保護管束，於九十年五月二十二日因假釋期滿未經撤銷，視為業已執行完畢，
    此有臺灣高等法院被告全國前案紀錄表附卷可稽，其於受有期徒刑執行完畢後，
  五年內再犯有期徒刑以上之上開二罪，應分別論以累犯，並依法各遞加重其刑。
    爰審酌被告有多項毒品前科，素行非佳，及其犯罪之動機、目的、手段、所生危
    害，暨犯後坦承犯行之態度等一切情狀，各量處如主文所示之刑，並定其應執行
    刑，以示懲儆。扣案之第一級毒品海洛因六包（合計淨重○．四四公克）及安非
    他命二包（合計毛重一公克），均係查獲之毒品，應依毒品危害防制條例第十八
    條第一項前段之規定宣告沒收並銷燬之；另扣案之注射針筒、塑膠鏟管及玻璃球
    管各一支，係被告所有分別供施用第一、二級毒品所用之物，業據被告供承在卷
    ，併依刑法第三十八條第一項第二款之規定宣告沒收。
據上論斷，應依刑事訴訟法第二百七十三條之一第一項、第二百九十九條第一項前段
，毒品危害防制條例第十條第一項、第二項、第十八條第一項前段，刑法第十一條前
段、第五十六條、第四十七條、第五十一條第五款、第三十八條第一項第二款，判決
如主文。
本案經檢察官賴志盛到庭執行職務。
中    華    民    國    九十三      年      七      月      二十二      日
                                臺灣彰化地方法院刑事第二庭
    法      官  郭  麗  萍
右正本證明與原本無異。
如不服本判決，應於判決送達後十日內向本院提出上訴狀( 須附繕本 )。
                                    法院書記官  施  嘉  玫
中    華    民    國    九十三      年      七      月      二十三      日
毒品危害防制條例第十條
施用第一級毒品者，處六月以上五年以下有期徒刑。
施用第二級毒品者，處三年以下有期徒刑。
